臺灣桃園地方法院交通事件裁定　　　　　　　　　　九十一年度交聲字第二八八號
　　異　議　人
　　即受處分人　甲○○
右列受處分人因違反道路交通管理處罰條例案件，對於交通部公路局新竹區監理所中
壢監理站九十一年六月六日所為之處分（原處分案號：壢監違字第裁５３─Ｄ一Ａ四
三九四○一號），聲明異議，本院裁定如左：
    主      文
異議駁回。
    理      由
一、按「汽車駕駛人，駕駛汽車拒絕接受酒精測試之檢定者，處新台幣（下同）六萬
    元罰鍰，並吊銷其駕駛執照」；又「汽車駕駛人，曾依... 第三十五條第三項前
    段... 之規定吊銷駕駛執照者，三年內不得考領駕駛執照」；道路交通管理處罰
    條例第三十五條第三項前段、第六十七條第二項分別定有明文。
二、異議意旨如附件。
三、經查：
  (一)本件異議人即受處分人（以下簡稱異議人）甲○○於民國（下同）九十一年四月
    十日凌晨零時五十分駕駛車號ＩＧ－六六一○號自用小客車行經中壢市○○○路
    五十號前為桃園縣警察局中壢分局龍興派出所警員陳瑞國攔截舉發「拒絕接受警
    方酒精測定」並填掣九○桃警局交字第Ｄ一Ａ四三九四○一號違規通知單之事實
    ，除據證人即本件舉發之警員陳瑞國到庭證稱：「（問：本件情形如何？）當天
    我與同事正在建國路十字路口執行酒駕臨檢，異議人從之前的另一條巷子轉出來
    停在我們臨檢處的前方約五十公尺，他轉出來時就看到我們馬上停下來，我們本
    來以為是附近的住戶，但後來過了好幾分鐘卻又看不到有人下車，我們覺得奇怪
    就往前走，當時他車子還沒有熄火，他當時靠著椅背在休息，當時他車窗是沒有
    搖下來，我們向他敲車窗表示要他搖下車窗，他搖下車窗時我們就聞到酒氣，就
    要他接受酒測，但他拒絕酒測，我們就表示要開立拒測單，他也把證件拿出來，
    那時因為拒測要吊銷駕照，所以我們也沒有還給他，後來勤務結束我們就走了，
    並沒有扣車。」；「（問：當時異議人是否有向你們表示他未開車僅在車上休息
    未駕車？）他有這樣說，但我們跟他說我們明明有親眼看到他開車過來，但他不
    承認。」及「（問：是否現場有錄影？）有的（當庭提出翻拍照片二紙及Ｖ八錄
    影帶一捲），當時我們錄影大約二十分鐘，他都不肯下車，一開始車窗有搖下來
    ，但後來又搖上去。」，並有前開桃園縣警察局九○桃警局交字第Ｄ一Ａ四三九
    四○一號舉發違反道路交通管理事件通知單及桃園縣警察局中壢分局九十一年五
    月九日中警分交字第一六○五七號函乙紙；與錄影帶及翻拍之照片二幀存卷可考
    。且前開錄影帶經本院當庭勘驗結果，發現異議人係駕駛富豪汽車，錄影中異議
    人坐於車內，車窗搖下，未久車窗即關閉，執勤員警在車外輕敲車窗要求異議人
    接受酒測，但異議人均不予理會，全程約二十分鐘等情，此有筆錄記載可稽，從
    而異議人確有本件駕駛汽車拒絕酒精測定之違規事實，堪以認定。
  (二)按交通警員製單舉發違反道路交通管理處罰條例所列之違規事實，本質上為行政
    處分，係公務員基於職務上權力，依法就特定之具體事件所為具公法上效果之單
    方行政行為，基於公務員為公法上行為具有公信力之原則，該行政處分當可被推
    定為真正，其據以依法處分之事實認定亦為正確無誤，本此公信原則，乃立法者
    賦予行政機關制定違反道路交通事件統一裁罰標準及處理細則，使執勤警員得當
    機處分以達其維護交通秩序、安全之行政目的。若謂公務員一切行政行為均需預
    留證據以證其實，則國家行政勢必窒礙難行，據此，刑事訴訟法就犯罪證據有關
    之規定中，與屬行政秩序罰之交通違規裁罰本質不合之部分，自不在準用之列。
    查本件異議人固以其無駕駛行為故有權拒絕酒測云云置辯，並於庭訊時概稱：「
    我從ＫＴＶ出來就用走的上車，到車上休息。」及「我根本沒有在駕車，當時我
    就是在車上睡覺，一直到警察來敲我的車窗我才驚醒，我認為我根本沒有開車行
    為，為何要接受酒測，而且我也配合把證件交給警員，更何況如果真的有開車，
    為何不調頭就走，還要等警察來抓。」各等語，惟其並未就執勤員警之舉發有誤
    提出相關證據以供調查，本院亦查無證據足資證明執勤員警有何捏造事實違法取
    締之情事存在。則執勤警員本其維護交通秩序、安全職責所為之舉發，自應受到
    合法、正確之推定，異議人空言辯稱無駕駛行為，僅於車上睡覺云云，即難採信
    。
四、綜上，舉發單位以異議人有前揭違規事實，依道路交通管理處罰條例第三十五條
    第三項前段之規定舉發，核屬有據。原處分機關以異議人係違反該項規定，處罰
    鍰六萬元，並依同條例第六十七條第二項規定，吊銷異議人之駕駛執照，並諭知
    自九十一年七月七日起三年內不得重新考領駕駛執照，核無不合，異議人空言否
    認違規，指摘原處分不當，為無理由，應予駁回。
五、據上論斷，應依道路交通管理處罰條例第八十七條第二項、道路交通案件處理辦
    法第十九條，裁定如主文。
中      華      民      國      九十一      年      八    月    十五    日
                                  臺灣桃園地方法院交通法庭
                                  法      官    江  德  民
右正本證明與原本無異
如不服本裁定應於送達後五日內向本院提出抗告狀
                                  法院書記官    常  毓  生
中      華      民      國      九十一      年      八    月    十五    日
